【裁判字號】    97,訴,3092
【裁判日期】    971016
【裁判案由】    毒品危害防制條例
【裁判全文】
臺灣臺中地方法院刑事判決              97年度訴字第3092號
公  訴  人  臺灣臺中地方法院檢察署檢察官
被      告  丙○○
                    （現羈押在臺灣臺中看守所）
選任辯護人  宋永祥律師
上列被告因違反毒品危害防制條例案件，經檢察官提起公訴（97
年度偵字第9058號），本院判決如下：
    主    文
丙○○販賣第三級毒品，處有期徒刑伍年肆月。扣案如附表編號
1、5、7所示之第三級毒品愷他命、編號2至4所示之物品，均沒
收。販賣第三級毒品所得合計新臺幣貳仟玖佰元沒收；又轉讓第
三級毒品，處有期徒刑參月。扣案如附表編號6所示之第三級毒
品愷他命壹小包沒收。應執行有期徒刑伍年陸月。扣案如附表編
號1、5、6、7所示之第三級毒品愷他命、編號2至4所示之物品，
均沒收，販賣第三級毒品所得合計新臺幣貳仟玖佰元沒收。
    犯罪事實
一、丙○○明知愷他命（Ketamine，俗稱K他命，下稱K他命），
    係毒品危害防制條例第2條第2項第3款規定之第三級毒品，
    不得製造、運輸、販賣或轉讓，竟基於意圖販賣第三級毒品
    K他命以營利之犯意，於97年4月9日中午，在臺中市○○區
    ○○路348號3樓之8住處，以不詳價格向真實姓名、年籍不
    詳，綽號「小吉」之成年男子販入18包，總數量約為538公
    克之第三級毒品K他命後，於同日，以其所有持用之電話號
    碼0000000000號行動電話與乙○○、甲○○、丁○○聯絡。
    於97年4月9日19時許，在前開住處，分別以新臺幣（下同）
    500元之價格，販賣1小包第三級毒品K他命予丁○○；以160
    0元之價格，販賣2小包第三級毒品K他命予甲○○；以800元
    之價格，販賣1小包第三級毒品K他命予乙○○。又丙○○另
    行基於轉讓第三級毒品K他命之犯意，於前開時間、地點，
    無償轉讓第三級毒品K他命1小包（驗餘淨重0.1821公克）予
    乙○○。嗣於97年4月9日20時20分許，甲○○、乙○○向丙○○購得第三級毒品K他命，離開丙○○之上開住處，為埋
    伏守候之員警在上址門外盤查，當場在乙○○之身上查獲丙○○無償轉讓之第三級毒品K他命1小包（驗餘淨重0.1821公
    克）；在甲○○之身上查獲甲○○、乙○○甫向丙○○購買
    之第三級毒品K他命3包（驗餘淨重分別為0.7984公克、0.79
    16公克、0.3358公克，其中1包係乙○○向丙○○購買，寄
    放在甲○○身上，另2包是甲○○向丙○○購買）。警方隨
    持搜索票進入上址，在桌上查獲丙○○所有之第三級毒品K
    他命18包（驗餘淨重詳如附表編號1所示，共計532.6389公
    克）、分裝袋50個、電子磅秤1臺、販賣毒品聯絡用之電話
    號碼0000000000號行動電話1支（含SIM卡1張）、販賣毒品
    所得2900元；另在丁○○皮包內查獲丁○○甫向丙○○購得
    之第三級毒品K他命1包（驗餘淨重1.1704公克）。
二、案經臺中市警察局第五分局報告臺灣臺中地方法院檢察署檢
    察官偵查起訴。
    理    由
一、證據能力部分：證人乙○○、甲○○、丁○○於警詢時所為
    陳述之證據能力：本件被告之辯護人雖主張證人即向被告購
    買毒品之乙○○、甲○○、丁○○警詢筆錄無證據能力云云
    。惟按被告以外之人於檢察事務官、司法警察官或司法警察
    調查中所為之陳述，與審判中不符時，其先前之陳述具有較
    可信之特別情況，且為證明犯罪事實存否所必要者，得為證
    據，刑事訴訟法第159條之2定有明文。次按所謂具有較可信
    之特別情況之「絕對特別可信性」，係指陳述是否出於供述
    者之真意、有無違法取供情事之信用性而言，故應就偵查或
    調查筆錄製作之原因、過程及其功能等加以觀察其信用性，
    據以判斷該傳聞證據是否有顯不可信或有特別可信之情況而
    例外具有證據能力，並非對其陳述內容之證明力如何加以論
    斷，二者之層次有別，不容混淆（最高法院94年度台上字第
    629號判決意旨可資參照）。
(一)、證人乙○○於警詢時陳稱：警方所查獲伊持有的K他命是向
    被告購買的，1小包（1公克）800元，寄放在甲○○身上，
    另外1包（0.4公克）是被告送的等語（見警卷第23、24頁）
    ；嗣於偵查中改稱：警方在伊身上所查獲的該包K他命是伊
    向被告拿的，拿了2包，1包放在甲○○身上。這2包K他命被
    告給伊時，沒有先秤過，伊會跟被告講一下，會倒一點點，
    被告在旁邊看。伊沒有拿錢請被告幫伊購買K他命云云（見
    偵查卷第24、26頁）；於本院審理時證稱：伊向被告拿K他
    命沒有給被告錢，是被告送給伊用的。要走的時候，伊有跟
    被告拿2包K他命，伊說伊要2包，被告就走回房間，拿了2包
    K他命給伊云云（見本院97年9月25日審理筆錄，即審理卷第
    68頁背面、第69頁背面）。
(二)、證人甲○○於警詢時陳稱：警方所查獲伊持有的K他命3包是
    向被告購買的，2小包（2公克）1600元（1包1公克），另外
    1包（1公克）是乙○○的，買掉800元等語（見警卷第19、2
    0頁）；嗣於偵查中改稱：警方在伊身上查獲的2包K他命，
    是伊在被告那邊玩，伊就跟被告拿2包回去。伊當時身上3包
    ，1包是乙○○的，另外2包是伊自己的。被告要給伊的這2
    包K他命是他放在桌上的，已經裝好了，伊就直接拿走，伊
    不知道被告有無秤過云云（見偵查卷第26、28頁）；於本院
    審理時證稱：現場查扣伊身上3包K他命，是因為桌上有1包K
    他命，伊問被告能不能拿走，被告說可以，伊就用桌上的分
    裝袋，從那包K他命裡面分裝了3包。當日伊拿3包K他命沒有
    付錢，伊沒有欠被告錢，應該是被告送伊的云云（見本院97
    年9月25日審理筆錄，即審理卷第70頁背面）。
(三)、證人丁○○於警詢時陳稱：伊所吸食的K他命是向被告以每
    小包500元之代價購得吸食，今日警方在伊身上所查扣之K他
    命，就是伊剛到被告的住處以500元向他購得的等語（見警
    卷第16頁）；嗣於偵查中改稱：警方在伊身上所查獲的該包
    K他命是被告請伊的，伊拿的時候，乙○○、甲○○也在場
    ，被告給伊的該包K他命，被告沒有先秤過，他隨便倒一倒
    就給伊，該包K他命是被告送伊的云云（見偵查卷第29、3 0
    頁）；於本院審理時證稱：警方在伊身上扣得K他命是被告
    送伊的，伊自己拿的。（改稱）伊不是跟被告拿的，伊是在
    何時、何地跟何人拿的，伊都忘了。伊是去被告家之前，身
    上就帶著這包K他命。（改稱）伊在偵查中說的才實在云云
    （見本院97年9月25日審理筆錄，即審理卷第72頁）。
(四)、則證人乙○○、甲○○、丁○○於偵查及本院審理時就其等
    如何向被告取得該等K他命，究係被告交付？或自行拿取？
    甚且證人丁○○就該等K他命是否為被告所交付等節，所證
    前後均有未符。本院衡酌證人乙○○、甲○○、丁○○於警
    詢中所為之證述，因距離案發時間較近，記憶較深刻清晰，
    且尚無心詳細考量證詞對他人所生之利害關係，經核亦與被
    告於警詢中及偵查中第一次偵訊筆錄，就該等K他命價格之
    自白較為吻合（詳見後述）。況證人等業經本院傳喚到庭，
    並予被告及選任辯護人詰問之機會，被告及選任辯護人對其
    等於警詢中所為陳述內容，自能為適當之攻擊、防禦，依前
    開說明，其於警詢時之陳述自屬具有較可信之特別情況，且
    為證明犯罪事實存否所必要，亦無顯有不可信之情況，是證
    人乙○○、甲○○、丁○○於警詢時所為前開對被告不利之
    供證，本院認其等於警詢時所為之陳述應具有證據能力。
二、實體部分：訊據被告就其於前開時間、地點，轉讓第三級毒
    品K他命1包予證人乙○○部分坦承不諱，另就其於97年4月9
    日曾交付第三級毒品予證人乙○○、甲○○、丁○○，警方
    於查獲當日在證人乙○○、甲○○、丁○○身上所查獲之第
    三級毒品K他命，係被告提供乙節坦承不諱，惟矢口否認有
    何販賣第三級毒品K他命之犯行，辯稱：當天證人丁○○他
    們3人到伊家裡玩電腦遊戲，他們3個說伊買了1包很大包的K
    他命就分他們一點，所以伊才分1包給證人丁○○、2包給證
    人甲○○、2包給證人乙○○，是他們自己倒的。97年4月9
    日中午，綽號「小吉」的成年男子，到伊住處，賣了1包K他
    命給伊，當天他拿了11包來，伊只有跟他買1包，買了2萬50
    00元，其他的他先寄放在伊這裡，他說等晚一點過來收錢，
    順便把其他K他命帶走。但伊沒有辦法交代「小吉」這個人
    的聯絡方式，扣到的分裝袋、磅秤都不是伊的，是「小吉」
    的，當時是證人丁○○他們自行裝放該等K他命，伊也有幫
    他們裝云云。然查：
(一)、就轉讓第三級毒品K他命1小包予證人乙○○部分：被告就此
    部分坦承不諱，核與證人乙○○於警詢中所為之證述相符，
    且有扣案之K他命1小包（鑑驗結果詳如後述）可稽，足見被
    告此部分之自白確與事實相符。
(二)、就販賣第三級毒品K他命部分：被告雖矢口否認有何販賣第
    三級毒品K他命之犯行，並以前揭言詞置辯，惟查：
１、警方於97年4月9日20時許，在臺中市○○區○○路348號8樓
    之2被告住處前，自證人甲○○身上查扣毒品3小包（含袋重
    共2.54公克）、自證人乙○○身上查扣毒品1小包（含袋重
    0.4公克）；於同日20時20分許，在臺中市○○區○○路348
    號8樓之2被告住處，自該處查扣毒品18包，另在證人丁○○
    身上查扣毒品1包乙節，有臺中市警察局第五分局扣押筆錄
    、扣押物品目錄表3份在卷可參（見警卷第27頁至43頁）。
    又前開扣案之毒品經送鑑定結果，確係第三級毒品K他命，
    有行政院衛生署草屯療養院草療鑑字第0970004778、000000
    0000號鑑定書各乙紙附卷可參（見偵查卷第61至64頁、第89
    、90頁）
２、證人乙○○、甲○○、丁○○均於警詢中明確證稱，其等身
    上所查獲之第三級毒品K他命係向被告購得乙節，已詳如前
    述。
３、被告於97年4月10日偵查中陳稱：綽號「阿吉」之男子，真
    實姓名伊不知道，都是他主動跟伊聯絡，伊不知道電話號碼
    ，他在97年4月9日中午12點多到伊住處，他有伊家的鑰匙，
    他交付K他命538公克給伊，伊買5萬元的量，其他是寄放在
    伊這裡，他說晚一點過來拿，但還沒來拿，就被警察查獲了
    。證人乙○○、甲○○、丁○○3人身上所查獲的毒品是伊
    等一起買的，他們3人將錢交給伊，因為他們不認識藥頭，
    要伊代為購買毒品。97年4月9日（筆錄誤繕為4月5日）伊將
    毒品交給他們，就是跟「小吉」拿了之後再交給他們。K他
    命1公克伊向「小吉」買800元，再以相同價格交給他們3人
    並收取金錢。乙○○拿2至3公克毒品，給伊1600元，甲○○
    拿1公克毒品，給伊800元，丁○○拿1公克毒品，給伊800元
    。乙○○3人知道伊是向「小吉」購買，再轉賣給他們。甲○○等3人說毒品向伊購買，每公克500元，是他們會錯意，
    伊是幫他們調，前一批他們來買是1公克800元，這一批因買
    的量多，所以1公克500元等語（見偵查卷第7、8頁）；於本
    院羈押時陳稱：證人乙○○3人給伊錢，伊幫他們調貨，1公
    克800元，最多時是1公克500元，沒有賺他們的錢，伊拿多
    少錢，就向他們收多少錢。1次買多一點比較便宜，這次伊
    向「小吉」買5萬元的K他命等語（見本院97年度聲羈字第52
    6號卷第4頁），則被告於第一次偵訊筆錄及檢察官聲請本院
    羈押時均自陳，證人乙○○等3人自其處取得前開第三級毒
    品K 他命時，確有金錢為對價。
４、被告雖於本院審理時辯稱，證人乙○○3人身上所查獲之第
    三級毒品K他命係其無償提供予證人云云。然查：
(1)、被告於第一次偵訊筆錄及檢察官聲請本院羈押時均自陳，證
    人乙○○等3人自其處取得前開第三級毒品K他命時，確有金
    錢為對價乙節，已如上述。
(2)、被告於偵查中均辯稱，該等K他命是其為證人乙○○等人調
    貨，惟證人乙○○、甲○○、丁○○於偵查、本院審理時均
    結證稱，該等K他命是被告無償提供予其等云云（詳證據能
    力部分之記載），被告於本院審理時始改稱，自證人乙○○
    等人身上所查扣之K他命係其無償提供予證人乙○○等云云
    ，則被告究係為證人乙○○等人調貨？抑或單純提供毒品予
    證人乙○○等人？所供前後不一，且被告於偵查中所稱，與
    證人乙○○等人所稱，亦不相符。
(3)、至證人乙○○等3人雖於本院審理時結證稱，自其等身上所
    查扣之K他命係被告無償送其等云云。然被告於本院訊問時
    陳稱：當時是證人丁○○他們自行裝放該等K他命，伊也有
    幫他們裝云云。然證人乙○○於本院審理時結證稱：當天晚
    上，伊除了從盤子拿出K他命施用外，伊要走的時候，有跟
    被告拿2包K他命，伊說伊要2包，被告就走回房間，拿了2包
    K他命給伊。伊當時跟甲○○一起離開被告的家，甲○○也
    有跟被告拿K他命，拿的時間也是在要離開的時候，被告是1
    次到房間裡面去拿的，然後拿2包給伊，給甲○○1包，不過
    時間比較久了，所以到底給甲○○的數量多少，伊也忘記了
    云云（見本院97年9月25日審理筆錄，即審理卷第69頁）；
    證人甲○○於本院審理時結證稱：現場查扣伊身上的3包K他
    命的來源，是因為桌上有1包K他命，伊問被告能不能拿走，
    被告說可以，伊就用桌上的分裝袋，從那包K他命裡面分裝
    了3包。乙○○當日有無跟被告拿K他命伊不清楚，伊沒有看
    到。伊身上被警察查獲3包K他命是當時伊跟乙○○要一起離
    開，乙○○怕東西不見了，所以寄放1包K他命在伊這裡，伊
    自己只有裝2包而已云云（見本院97 年9月25日審理筆錄，
    即審理卷第70頁背面、第71頁正面）；證人丁○○於本院審
    理時結證稱：警方在伊身上扣得K他命是被告送伊的，伊自
    己拿的。（改稱）伊不是跟被告拿的，伊是在何時、何地跟
    何人拿的，伊都忘了。伊是去被告家之前，身上就帶著這包
    K他命。（改稱）伊在偵查中說的才實在云云（見本院97年9
    月25日審理筆錄，即審理卷第72頁）。則證人乙○○、甲○○間就其等取得扣案之K他命之方式，所述不符，亦與被告
    前揭所辯，證人乙○○、甲○○取得扣案之K他命方式未合
    ；而證人丁○○就其身上所扣得之K他命是否係自被告處取
    得，所述也前後未符，且與被告所辯不合。是證人乙○○、
    甲○○、丁○○3人前開於本院所為之證述，尚無足為被告
    有利之認定。
(4)、苟如被告於偵查中所稱，係單純為證人乙○○等人調貨，而
    有償交付K他命予證人乙○○等人，於交易過程中並無圖利
    云云，然販賣毒品K他命係違法行為，非可公然為之，亦無
    公定價格，容易分裝並增減份量，而每次買賣之價量，可能
    隨時依雙方關係深淺、資力、需求量及對行情之認知、來源
    是否充裕、查緝是否嚴緊、購買者被查獲時供述購買對象之
    可能風險之評估等，而異其標準，非可一概而論，從而販賣
    之利得，除行為人就販賣之價量俱臻明確供述外，委難察得
    實情，然販賣之人從價差或量差中牟利之方式雖異，其意圖
    營利之販賣行為則同一。復衡以近年來毒品之濫用，危害國
    民健康與社會安定日益嚴重，治安機關對於販賣或施用毒品
    之犯罪行為，無不嚴加查緝，已使毒品不易取得且物稀價昂
    ，被告豈有甘冒被取締移送法辦判處重刑之危險而平白從事
    上開K他命交易之理。是其販入之價格必較其出售之價格為
    低，而有從中賺取買賣價差牟利之意圖及事實，應屬合理認
    定。
５、再本件於被告住處扣案之K他命共18包，驗餘淨重共532.638
    9公克，數量龐大。被告雖辯稱：扣案之K他命僅有1包是伊
    的，其餘均是綽號「小吉」之人寄放云云。惟查：
(1)、被告於偵查中陳稱：現場所查扣的毒品是綽號「小吉」的男
    子所有，年約23歲，伊不知他的電話號碼，他在97年4月9日
    中午12點多到伊住處，他有伊家的鑰匙，他交付538公克的K
    他命給伊，伊是買5萬元的量，其他是寄放伊那裡。這次向
    「小吉」買5萬元K他命，差不多140公克，（改稱）應該是
    100公克，伊沒有將「小吉」寄放的毒品區分開云云（見偵
    查卷第7、8頁）。於本院訊問時改稱：97年4月9日中午，綽
    號「小吉」的成年男子，年約30歲，到伊家裡來，賣了1包K
    他命給伊，當天他拿了11包來，伊只有買1包，買了2萬5000
    元，其他他先寄放在伊家，他說等晚一點過來收錢，頭便將
    其他K他命帶走，伊沒有辦法交代「小吉」這個人的聯絡方
    式云云（見本院97年8月15日準備程序筆錄，即審理卷第30
    頁正面）。被告對於究向綽號「小吉」之人購買多少數量之
    K他命，所供前述不一。又該名綽號「小吉」之人有被告住
    處之鑰匙，顯見被告應相當信任該名綽號「小吉」之人，然
    被告對於「小吉」之人的年齡所述前後不一，且無法交待該
    人之真實姓名、年籍資料，實與常情有悖。
(2)、本案查扣之K他命之數量實非少數，苟僅供被告自己施用，
    豈需如此大量之K他命？可見被告持有扣案之大量K他命，絕
    非單純僅供己施用，或無償供給證人乙○○施用。參以被告
    於偵查中陳稱：伊之前曾做燈光音響，目前待業等語（見偵
    查卷第9頁），則被告並無職業，然K他命價格昂貴，又非一
    己短期所能施用完畢，若非為圖營利，被告如何需花費鉅資
    ，購買遠超出自身施用需求之大量毒品？依常理亦無可能一
    再無償供給他人施用，是其持有該等毒品之目的，顯在於供
    己施用外，並有販賣牟利之意圖無疑。況本件警方復扣獲電
    子秤1臺及分裝袋50個，倘扣得之毒品僅係單純供被告施用
    及轉讓，何須有電子秤、分裝袋供己及證人乙○○等人分裝
    ？又由被告以電子秤、夾鏈袋分裝毒品之行為以觀，被告確
    有販賣圖利之犯意甚明，被告所辯，扣得之毒品係供己施用
    ，及無償供給證人乙○○等人施用云云，顯不足採。
６、綜上所述，被告所辯，尚無足採認。本件事證明確，被告販
    賣第三級毒品K他命犯行洵堪認定，應予依法論科。
三、論罪科刑部分：
(一)、核被告所為，係犯毒品危害防制條例第4條第3項之販賣第三
    級毒品罪、第8條第3項轉讓第三級毒品罪。
(二)、被告基於概括之犯意，在密切接近之一定時、地持續實行複
    次之行為，依社會通念，於客觀上應認為符合一個反覆、延
    續性之行為觀念，於刑法評價上，即應僅成立一罪，俾免有
    重複評價、刑度超過罪責與不法內涵之疑慮；學理上所稱「
    集合犯」之職業性、營業性或收集性等具有重複特質之犯罪
    均屬之，例如經營、從事業務、收集、販賣、製造、散佈等
    行為概念者是，此有最高法院95年度臺上字第1079號判決意
    旨可資參照。本件被告販賣K他命之行為，係在密集期間內
    以相同之方式持續進行，未曾間斷，是此販賣之犯行，即具
    有反覆、延續實行之特徵，從而在行為概念上，縱有多次販
    賣之舉措，仍應評價認係包括一罪之集合犯。
(三)、被告販賣第三級毒品及轉讓第三級毒品犯行，犯意各別，行
    為互殊，應予分論併罰。
(四)、爰審酌被告就政府各相關機關業就毒品之危害性以學校教育
    、媒體傳播等方式一再宣導，為時甚久，其應認知毒品不僅
    殘害施用者自身健康，且因施用毒品而散盡家財、連累家人
    ，或為購買毒品鋌而走險者，更不可勝計，施用者導致精神
    障礙，性格異常，甚至造成生命危險之成癮性，而嚴重戕害
    國人之身心健康，販賣毒品危害社會甚鉅，竟昧於一時不法
    利得，販賣K他命牟利，漠視毒品對於他人身心健康之戕害
    及國家對於杜絕毒品犯罪之禁令，且其販賣、轉讓毒品之對
    象均係與其相交數年之友人，惡性非輕，其就販賣K他命予
    證人乙○○、甲○○、丁○○犯行部分，均矢口否認犯行，
    就轉讓K他命予證人乙○○部分坦承犯行之犯後態度，及考
    及其轉讓及販賣之次數不多，數量尚微，惟本案扣得之第三
    級毒品K他命之數量高達500餘公克等一切情狀，分別量處如
    主文所示之刑，並定應執行之刑。
(五)、按依毒品危害防制條例第18條第1項前段之規定，應予沒收
    銷燬之毒品，以經查獲之第一、二級毒品為限。又毒品依其
    成癮性、濫用性及對社會危害性，共分為四級，上開條例並
    就製造、運輸、販賣、意圖販賣而持有、以非法方法使人施
    用、引誘他人施用及轉讓不同等級之毒品等行為，分別定其
    處罰。至施用或持有第三、四級毒品，因其可罰性較低，故
    未設處罰之規定，僅就施用及持有第一、二級毒品科以刑罰
    。然鑑於第三、四級毒品均係管制藥品，特於同條例第11條
    之1明定無正當理由，不得擅自持有；第18條第1項後段復規
    定查獲之第三、四級毒品，無正當理由而擅自持有者，沒入
    銷燬之。從而，依同條例第18條第1項後段應沒入銷燬之毒
    品，專指查獲施用或持有之第三、四級毒品而言；倘係查獲
    製造、運輸、販賣、意圖販賣而持有、以非法方法使人施用
    、引誘他人施用或轉讓第三、四級毒品，既屬同條例相關法
    條明文規定處罰之犯罪行為，即非該條項應依行政程序沒入
    銷燬之範圍。又同條例第19條第1項所定「供犯罪所用或因
    犯罪所得之物」，係指犯第4條至第9條、第12條、第13條或
    第14條第1項、第2項之罪所用或所得之物，不包括毒品本身
    在內，是尚不得援用此項規定為第三、四級毒品之沒收依據
    。再同條例對於查獲之製造、運輸、販賣、意圖販賣而持有
    、以非法方法使人施用、引誘他人施用及轉讓第三、四級毒
    品之沒收，並無特別規定，如其行為已構成犯罪，則該毒品
    即屬不受法律保護之違禁物，應回歸刑法之適用，依刑法第
    38條第1項第1款之規定沒收之，始為適法（最高法院95年度
    臺上字第5252號、96年度臺上字第884號判決意旨參照）。
    查本件扣案之如附表編號1、5、6、7所示之第三級毒品K他
    命，係毒品危害防制條例所管制之違禁物，均應依刑法第38
    條第1項第1款規定，宣告沒收。
(六)、扣案之行動電話1支（含門號0000000000號SIM卡1張），係
    被告所有，持以聯絡證人乙○○、甲○○、丁○○，業據被
    告陳明在卷，另扣案之電子磅秤、分裝袋等物，被告雖辯稱
    ，該等物品並非其所有，係綽號「阿吉」之人寄放云云。然
    被告自警詢迄本院審理時，均未能交待綽號「阿吉」之人之
    真實姓名、年籍等資料，已如前述，且若該等物品係「阿吉
    」所有，被告何以未經「阿吉」同意，即任由證人乙○○等
    人任意拿取該等「阿吉」寄放之分裝袋以裝盛本案K他命？
    是本院認該等物品應係被告所有，而供其販賣毒品所用之物
    （其中關於SIM卡部分，因該行動電話SIM卡於客戶申請門號
    並取得SIM卡時，即已取得該卡之所有權，所有權均移歸申
    請人或使用人，已非電信公司所有之物），是扣案之行動電
    話、電子磅秤、分裝袋等物，均應依毒品危害防制條例第19
    條第1項之規定，諭知沒收。再依毒品危害防制條例第19條
    第1項規定內容以觀，必須無法沒收之財物始有追徵其價額
    ，或以其財產抵償之問題。如該等財物已經扣案，僅於主文
    宣告沒收即為已足，自無再諭知追徵價額或以財產抵償之必
    要（最高法院95年度台上字第5106號刑事判決參照）。上開
    行動電話（含門號00000000000號SIM卡1張）既已扣案，應
    無不能沒收之問題。又被告分別以500元之價格，販賣1小包
    第三級毒品K他命予證人丁○○；以1600元之價格，販賣2小
    包第三級毒品K他命予證人甲○○；以800元之價格，販賣1
    小包第三級毒品K他命1小包予證人乙○○，扣案之現金5萬
    元其中2900元係被告取得販賣第三級毒品K他命價款，而為
    被告因犯罪取得此部分財物而有犯罪所得，爰就此部分併予
    宣告沒收。至其餘現金部分，因無證據證明與本案有關，是
    本院無從予以宣告沒收，附此敘明。
據上論斷，應依刑事訴訟法第299條第1項前段，毒品危害防制條
例第4條第3項、第8條第3項、第19條第1項，刑法第11條前段、
第51條第5款、第38條第1項第1款，判決如主文。
中    華    民    國    97    年    10    月    16    日
                        臺灣臺中地方法院刑事第五庭
                            審判長法  官  鍾堯航
                                  法  官  吳崇道
                                  法  官  劉麗瑛
上正本證明與原本無異。
如不服本判決，應於收受送達後10日內向本院提出上訴書狀（應
敘述具體理由並附繕本）。
上訴書狀如未敘述理由，應於上訴期間屆滿後20日內補提理由書
於本院。
                                  書記官  王玟
中    華    民    國    97    年    10    月    16    日
附錄論罪科刑法條
毒品危害防制條例第4條第3項
製造、運輸、販賣第三級毒品者，處 5 年以上有期徒刑，得併科
新臺幣 5 百萬元以下罰金。
毒品危害防制條例第8條第3項
轉讓第三級毒品者，處 3 年以下有期徒刑，得併科新臺幣 30 萬
元以下罰金。
【附表】
┌──┬──────┬──────────────────────────┬─────┐
│編號│物品名稱    │數量                                                │查扣地點  │
├──┼──────┼──────────────────────────┼─────┤
│1   │K他命       │18包（驗餘淨重分別為49.4273公克、49.5677公克、50.048│被告住處  │
│    │            │3公克、49.3687公克、49.7635公克、49.3426公克、49.676│          │
│    │            │2公克、50.0671公克、49.6992公克、49.8319公克、29.184│          │
│    │            │3公克、0.8074公克、0.8229公克、0.8499公克、0.7777公 │          │
│    │            │克、01.5811公克、0.8170公克、1.0061公克）           │          │
├──┼──────┼──────────────────────────┼─────┤
│2   │電子磅秤    │1臺                                                 │同上      │
├──┼──────┼──────────────────────────┼─────┤
│3   │分裝袋      │50個                                                │同上      │
├──┼──────┼──────────────────────────┼─────┤
│4   │行動電話    │1支（含0000000000號SIM卡1張）                       │同上      │
├──┼──────┼──────────────────────────┼─────┤
│5   │K他命       │1包（驗餘淨重1.1704公克）                           │丁○○身上│
├──┼──────┼──────────────────────────┼─────┤
│6   │K他命       │1包（驗餘淨重0.1821公克）                           │乙○○身上│
├──┼──────┼──────────────────────────┼─────┤
│7   │K他命       │3包（驗餘淨重分別為0.7960公克、0.7916公克、0.3358公 │甲○○身上│
│    │            │克）                                                │          │
└──┴──────┴──────────────────────────┴─────┘


司法院資訊處製作；財團法人民間司法改革基金會備份。
